臺灣臺中地方法院刑事裁定
110年度撤緩字第182號
聲  請  人  臺灣臺中地方檢察署檢察官
受  刑  人  孫嘉徽


上列聲請人因受刑人犯藏匿人犯案件，聲請撤銷緩刑之宣告（11
0年度執聲字第2664號），本院裁定如下：
    主    文
孫嘉徽之緩刑宣告撤銷。 
    理    由
一、聲請意旨略以：查受刑人孫嘉徽因藏匿人犯案件，經臺灣彰
    化地方法院於民國109年5月1日以109年度重訴字第4號（臺
    灣彰化地方檢察署108年度偵字第10491號等）判處有期徒刑
    3月，緩刑2年，於109年5月1日確定在案。惟受刑人於緩刑
    期內即109年7月27日持有第一級毒品海洛因，經臺灣臺中地
    方法院於110年4月27日以110年度中簡字第584號判處有期徒
    刑3月，於110年9月8日確定在案。經核受刑人孫嘉徽於緩刑
    期間內再犯罪，顯然緩刑對其難收矯治之效，已合於刑法第
    75條之1第1項第2款所定撤銷緩刑宣告之原因，爰依刑事訴
    訟法第476條之規定聲請撤銷等語。
二、按刑法關於緩刑宣告得撤銷之原因，已於94年2月2日新增公
    布刑法第75條之1，並於95年7月1日施行。而新修正刑法第7
    5條之1係規定：「受緩刑之宣告而有下列情形之一，足認原
    宣告之緩刑難收其預期效果，而有執行刑罰之必要者，得撤
    銷其宣告：一、緩刑前因故意犯他罪，而在緩刑期內受得易
    科罰金之有期徒刑、拘役或罰金之宣告確定者。二、緩刑期
    內因故意犯他罪，而在緩刑期內受得易科罰金之有期徒刑、
    拘役或罰金之宣告確定者。三、緩刑期內因過失更犯罪，而
    在緩刑期內受有期徒刑之宣告確定者。四、違反第七十四條
    第二項第一款至第八款所定負擔情節重大者」，考其立法意
    旨略以：關於緩刑之撤銷，現行法第75條第1項固已設有2 
    款應撤銷之原因；至得撤銷緩刑之原因，則僅於保安處分章
    內第93條第3項與撤銷假釋合併加以規定，體例上不相連貫
    ，實用上亦欠彈性，爰參酌德國及奧地利現行立法例增訂得
    撤銷緩刑之原因，其中現行關於緩刑前或緩刑期間故意犯他
    罪，而在緩刑期內受得易科罰金之有期徒刑之宣告者，列為
    應撤銷緩刑之事由，因認過於嚴苛，而排除第75條應撤銷緩
    刑之事由，移列至得撤銷緩刑事由，俾使「法官依被告再犯
    情節，而裁量是否撤銷先前緩刑之宣告」；其次，如有前開
    事由，但判決宣告得易科罰金之有期徒刑、拘役、罰金時，
    可見行為人仍未見悔悟，有列為得撤銷緩刑之事由，以資彈
    性適用，爰於第1項第1款、第2款增訂之。且本條採用裁量
    撤銷主義，賦予法院撤銷與否之權限，特於第1項規定實質
    要件為「足認原宣告之緩刑難收其預期效果，而有執行刑罰
    之必要」，供作審認之標準。亦即於上揭「得」撤銷緩刑之
    情形，法官應依職權本於合目的性之裁量，妥適審酌被告所
    犯前後數罪間，關於法益侵害之性質、再犯之原因、違反法
    規範之情節是否重大、被告主觀犯意所顯現之惡性及其反社
    會性等情，是否已使前案原為促使惡性輕微之被告或偶發犯
    、初犯改過自新而宣告之緩刑，已難收其預期之效果，而確
    有執行刑罰之必要，此與刑法第75條第1項所定2款要件有一
    具備，即毋庸再行審酌其他情狀，應逕予撤銷緩刑之情形不
    同，合先敘明。
三、經查：
　㈠受刑人因藏匿人犯案件（下簡稱前案），經臺灣彰化地方法
    院（下稱彰化地院）於109年5月1日以109年度重訴字第4號
    協商判決判處有期徒刑3月，緩刑2年，並應向公庫支付新臺
    幣（下同）1萬元，於109年5月1日確定。惟該受刑人復於緩
    刑期內即109年7月27日因犯違反毒品危害防制條例案件（下
    簡稱後案），經本院於110年4月27日以110年度中簡字第584
    號判決判處有期徒刑3月，上訴後，於110年9月8日撤回上訴
    而確定等情，有上揭判決書及臺灣高等法院被告前案紀錄表
    在卷可稽。是受刑人於緩刑期內因故意犯違反毒品危害防制
    條例案件，而在緩刑期內受有期徒刑3月宣告確定之事實，
    堪以認定。
　㈡本院審酌受刑人前案經與檢察官於審判外達成協商之合意，
    經檢察官聲請改依協商程序而為判決，彰化地院爰於協商合
    意範圍內為協商判決，判處有期徒刑3月，然同時諭知緩刑
    宣告，旨在給予受刑人悔悟改過自新之機會，受刑人受此次
    刑之宣告後，應知所警惕，詎其竟不知戒慎其行，未珍惜自
    新機會，竟於109年7月27日上午8時20分許，為警持法院核
    發之搜索票在臺中市○○區○○巷00○00號居所內執行搜索，而
    當場扣得含第一級毒品海洛因之殘渣袋1只、注射針筒1支，
    經本院以110年度中簡字第584號判決判處有期徒刑3月，受
    刑人於緩刑期內故意再犯持有第一級毒品罪，已難認屬偶發
    性質。而受刑人所犯前後案，罪名、類型及罪質固不同，然
    均為故意犯罪，且被告除於緩刑期前即於104年、106年間，
    因施用第一級毒品案件，分別經臺灣臺中地方檢察署檢察官
    以104年度毒偵字第1292號、106年度毒偵字第1661號為緩起
    訴處分外，另有多次施用第一級毒品犯行，經法院判處罪刑
    確定，卻仍再犯本件持有第一級毒品犯行，可見受刑人法治
    觀念淡薄、自我約制能力有所不足，而受刑人所犯前案經判
    處上開刑罰，並予以緩刑後，行為舉止原應更加謹慎小心，
    以免再觸法，詎仍不思警惕，再犯後案，堪認受刑人並未因
    前次受緩刑宣告而知所戒懼，其主觀犯意所顯現之惡性及反
    社會性並非輕微，亦足徵受刑人法治觀念薄弱及自身反省能
    力不足，未能藉由前案之緩刑宣告達成自我警惕、避免再犯
    等效果。基此，足認原宣告之緩刑已難收其預期效果，而有
    執行刑罰之必要，是本件聲請人聲請撤銷前案之緩刑宣告核
    與刑法第75條之1第1項第2款規定相符，自應依法撤銷受刑
    人上揭緩刑之宣告。
四、依刑事訴訟法第476條，裁定如主文。
中　　華　　民　　國　　110 　年　　11　　月　　23　　日
                  刑事第八庭  法  官  陳鈴香
上正本證明與原本無異。
如不服本裁定，應於送達後5 日內，向本院提出抗告狀。
                              書記官  陳科維
中　　華　　民　　國　　110 　年　　11　　月　　23　　日